【裁判字號】    99,消債更,279
【裁判日期】    991129
【裁判案由】    更生事件
【裁判全文】
臺灣板橋地方法院民事裁定           99年度消債更字第279號
聲  請  人  林顥軒原名為林昌.
代  理  人  李勇三律師
上列當事人聲請消費者債務清理事件，本院裁定如下：
    主  文
聲請人林顥軒自中華民國九十九年十一月二十九日下午四時起開
始更生程序。
本件得由司法事務官進行更生程序。
    理  由
一、按債務人不能清償債務或有不能清償之虞者，得依本條例所
    定更生或清算程序，清理其債務；法院開始更生程序之裁定
    ，應載明其年、月、日、時，並即時發生效力；又法院裁定
    開始更生或清算程序後，得命司法事務官進行更生或清算程
    序，消費者債務清理條例（下稱消債條例）第3 條、第45條
    第1項、第16條第1項前段分別定有明文。次按依消債條例第
    3 條規定債務人不能清償或有不能清償之虞，即得聲請更生
    ，並未以履行金融機關之協商條件有困難為要件，況債務人
    是否同意協商條件，乃債務人之自由，且此時債務人聲請更
    生仍有其利益，即進入更生後，債務人縱依金融機構所提之
    每月清償金額提更生方案，依據該條例第53條第2項第3款之
    規定，債務人於6年或8年後即可債務消滅，毋庸清償至12年
    6 月，應讓債務人有早日解脫債務之機會，立法意旨甚明（
    臺灣高等法院暨所屬法院97年法律座談會民事類提案第46號
    民國97年11月12日決議參照）。
二、本件聲請意旨略以：聲請人因有不能清償債務之情事，目前
    積欠信用卡、預借現金等無擔保債務，合計為新臺幣（下同
    ）652,200元，消費者債務清理條例施行後，曾於民國99年8
    月2 日與最大債權金融機構台北富邦商業銀行股份有限公司
    （下稱台北富邦銀行）請求協商還款方案，惟協商不成立，
    因該銀行提出之協商條件為每月清償新臺幣（下同）3,630
    元，分180 期清償完畢之協商方案，然聲請人當時並無正常
    收入，以打零工維生，近兩年之月平均收入皆低於10,000元
    ，實不可能履行銀行所提之協商方案；又聲請人目前任職於
    宏祥資訊有限公司（下稱宏祥公司），每月薪津16,000元，
    若經裁定開始更生程序，其願以每月為1 期，分72期清償，
    每期清償3,000元作為更生方案，計清償總金額可達216,000
    元，爰請求裁定准予更生云云。
三、經查，本件聲請人主張其所負無擔保或無優先權之債務金額
    為652,200元，而目前任職於宏祥公司，每月薪資收入有16,
    000 元，尚需扶養父親，且別無其他財產，此有財產及收入
    狀況說明書、在職證明書、聲請人本人及其父親林禮信之財
    政部臺北市國稅局97、98年度綜合所得稅各類所得資料清單
    暨財產歸屬資料清單、勞工保險被保險人投保資料表等件在
    卷可證，扣除聲請人每月生活必要支出及扶養父親之費用，
    顯已無法清償債務，又聲請人曾以書面向最大債權金融機構
    台北富邦銀行請求共同協商，惟協商不成立云云，業經聲請
    人釋明，並據提出財團法人金融聯合徵信中心債權人清冊、
    前置協商不成立通知書等件為證，揆諸首開高等法院決議，
    本件聲請人聲請更生，既經前置協商不成立，且其所負無擔
    保或無優先權之債務總額未逾1,200 萬元，又未經法院裁定
    開始清算程序或宣告破產，復查無債務人有消費者債務清理
    條例第6條第3 項、第8條或第46條各款所定駁回更生聲請之
    事由存在，自不應排除其進入更生程序之機會，則本件債務
    人聲請更生於法並無不合，爰依首開條文規定，命司法事務
    官進行本件更生程序，裁定如主文。
四、本院裁定開始更生程序，非即認可債務人所提分6 年72期清
    償，每期清償3,000 元之更生方案，仍須由債權人會議可決
    或由法院裁定認可其更生方案後方能實行，倘其更生方案未
    能經債權人會議可決或經法院裁定認可，則將依消債條例第
    61條規定，開始清算程序，而此節恐非有利於債務人。因此
    ，債務人更應禁止貪圖享受、節制慾望，避免支出與其收入
    顯不相當之不必要花費，以提出足以為債權人接受或經法院
    認為公允之更生方案供為採擇，附此敘明。
五、依消費者債務清理條例第11條第1項、第45條第1項、第16條
    第1 項，裁定如主文。
中    華    民    國    99    年    11    月    29    日
                  民事第一庭    法  官  黎文德
上為正本係照原本作成。
本件不得抗告。
本裁定已於99年11月29日下午4時公告。
中    華    民    國    99    年    11    月    29    日
                                書記官  趙彬

司法院資訊處製作；財團法人民間司法改革基金會備份。
